【裁判字號】    92,交訴,111
【裁判日期】    920710
【裁判案由】    公共危險
【裁判全文】
臺灣臺南地方法院刑事判決                        九十二年度交訴字第一一一號
    公  訴  人  臺灣台南地方法院檢察署檢察官
    被      告  丁○○
右列被告因公共危險案件，經檢察官提起公訴（九十二年度偵字第四０號），本院判
決如左：
    主  文
丁○○連續駕駛動力交通工具肇事，致人傷而逃逸，累犯，處有期徒刑拾月。
    事  實
一、丁○○曾於民國八十七間因竊盜案件，經臺灣高等法院台南分院判處有期徒刑八
    月確定，並於八十八年九月三十日執行完畢，竟猶不知悔改，復於九十一年七月
    二十四日上午，駕駛車號ＴＥ─２１０２號自小客車，沿台南縣仁德鄉○○路由
    南往北方向行駛，於同日上午九時二十分許，行至義林路一五六號前時，本應注
    意汽車在同一車道行駛時，後車與前車之間應保持隨時可以煞停之距離，且汽車
    行駛時，駕駛人應注意車前狀況及兩車併行之間隔，並隨時採取必要之安全措施
    ，而依當時情況，客觀上又無不能注意情事，其能注意竟疏未注意車前狀況，致
    追撞同向在前由甲○○所騎駛之車號ＶＨＴ─０７８號輕型機車，致甲○○人車
    摔倒在地，受有左小腿挫傷及擦傷之傷害（過失傷害部分業據撤回告訴，另經檢
    察官為不起訴處分），詎丁○○肇事後竟未停車察看，反而基於概括之犯意，逕
    自倒車迴轉加速逃逸，致在倒車後，先不慎撞及與甲○○同行之友人乙○○（未
    受傷）所騎駛之車號ＭＥＤ─６０３號重型機車，且經乙○○騎車在後追趕時，
    猶未停車仍向前急駛，迄於同日上午九時三十二分許，丁○○駕駛上開汽車在行
    經台南縣仁德鄉○○路與中正路口時，復因疏未注意兩車併行之間隔，致不慎撞
    及同向站在路邊正欲開啟車號６Ｓ─４４０３號自小客車車門之丙○○，致丙○○因而受有左手腕挫傷及擦傷之傷害（過失傷害部分業據撤回告訴，另經檢察官
    為不起訴處分），詎丁○○為逃避乙○○之追趕，竟基於同前之概括犯意，未停
    車察看仍加速逃離現場，嗣因甲○○、丙○○已記下丁○○之自小客車車牌號碼
    並報警後，始為警循線查獲。
二、案經台南縣警察局歸仁分局報請臺灣台南地方法院檢察署檢察官偵查起訴。
    理  由
一、訊據被告對於右開時、地駕車發生擦撞車禍致被害人丙○○受傷，及其肇事後未
    停車即逕自駕車逃逸之事實均坦承不諱，核與證人丙○○於警、偵訊及本院審訊
    時到庭陳證之情節相符，且有台南市立醫院診斷證明書一紙在卷可憑，此部分事
    實足堪認定。另訊據被告固坦承有於右開時地與被害人甲○○機車發生碰撞之事
    實不諱，惟矢口否認有何肇事逃逸犯行，辯稱：伊當時有下車查看被害人傷勢，
    是被害人說沒事才離開云云。惟查，被告丁○○如何於右開時、地駕駛前揭自小
    客車因未注意車前狀況煞車不及，致追撞同向在前由被害人甲○○所騎駛之機車
    ，造成被害人人車摔倒在地，而被告在肇事後未停車察看，反而逕自倒車迴轉加
    速逃逸，致在倒車後不慎撞及被害人乙○○所騎駛之機車，經乙○○騎車在後追
    趕，迄追至被告在上開地點復撞及被害人丙○○後仍未將之攔獲，經報警後始為
    警循線查獲等情，迭據證人即被害人甲○○、乙○○於警、偵訊及本院審訊時到
    庭陳證綦詳，而被告於警訊時亦自承：伊當時並沒有下車等語（參警訊卷第二頁
    反面），並有台南縣警察局道路交通事故調查報告表一紙、交通事故現場照片二
    十幀在卷可資佐證，而被害人甲○○遭被告駕車撞及後，受有如事實欄所載之傷
    害乙節，亦有台南市立醫院診斷證明書一紙附卷可考，足見被告之自小客車確有
    於右開時地與同向在前之被害人甲○○機車發生碰撞車禍之事實甚明，參以被告
    於本院審理時亦供稱：當時甲○○有人車倒地滑行，且有遭乙○○在後追趕等語
    （參本院九十二年六月二十六日審判筆錄），則被告就其駕車發生碰撞車禍已致
    人成傷之事實，顯難諉為不知，是被告既明知其有與甲○○發生碰撞車禍並已致
    其人車倒地，且在經乙○○追趕要求其停車之情況下，其仍未停車救護傷者反而
    逕自加速離開現場等情以觀，其所為顯係駕車肇事逃逸之舉，且有肇事逃逸之意
    圖至明。是被告丁○○前開所辯，要係卸責之詞，不足採信。從而本件事證已臻
    明確，被告犯行足堪認定。
二、核被告丁○○所為，係犯刑法第一百八十五條之四之駕車肇事逃逸罪。其先後兩
    次駕車肇事逃逸犯行，時間緊接，犯罪構成要件相同，顯係基於概括犯意為之，
    為連續犯，依刑法第五十六條規定，以一罪論，並加重其刑。又被告有如事實欄
    所載執行完畢之前科紀錄，有臺灣高等法院被告全國前案紀錄表可稽，其於執行
    完畢後五年之內，再犯本案有期徒刑以上之罪，係屬累犯，應依刑法第四十七條
    之規定遞加重其刑。爰審酌被告犯罪之動機、目的、手段、其生活狀況、智識程
    度，與本件犯罪所生之危險、損害、被害人傷勢之輕重、被告犯罪後之態度等一
    切情狀，量處如主文所示之刑，以資懲儆。
據上論斷，應依刑事訴訟法第二百九十九條第一項前段，刑法第五十六條、第一百八
十五條之四、第四十七條，判決如主文。
本案經檢察官陳慧玲到庭執行職務。
中      華      民      國      九十二      年      七      月    十    日
          臺灣臺南地方法院交通法庭
                                          法  官  張  瑛  宗
右正本證明與原本無異。
如不服本判決，應於判決送達後十日內，向本院提出上訴狀。
                                          書記官  陳  志  德
中      華      民      國      九十二      年      七      月    十    日
附錄本案論罪科刑法條：
中華民國刑法第一百八十五條之四
駕駛動力交通工具肇事，致人死傷而逃逸者，處六月以上五年以下有期徒刑。


司法院資訊處製作；財團法人民間司法改革基金會備份。
